【裁判字號】    90,易,1162
【裁判日期】    900810
【裁判案由】    毒品危害防制條例
【裁判全文】
台灣台中地方法院刑事判決                          九十年度易字第一一六二號
    公  訴  人  台灣台中地方法院檢察署檢察官
    被      告  甲○○
右列被告因毒品危害防制條例案件，經檢察官提起公訴（九十年度毒偵字第１３８２
號）及移送併辦（九十年度毒偵自第２４０７號），本院判決如左：
    主      文
甲○○連續施用第二級毒品，累犯，處有期徒刑拾月。
    事      實
一、甲○○曾犯竊盜罪、搶奪罪、施用毒品罪，品行不良，其中所犯搶奪罪經法院判
    處有期徒刑一年六月確定，於民國８８年１２月２６日執行完畢，而其於８７年
    間曾因施用毒品案件，經送觀察勒戒之後，認有繼續施用毒品之傾向，再經裁定
    予以強制戒治，期滿後由台灣高等法院台中分院以８７年度上訴字第１７８５號
    為免刑之判決。詎甲○○不知悔改，復基於施用第二級毒品安非他命之概括犯意
    ，連續於於９０年１月８日１８時為警採尿前３日以內某時，及９０年１月３０
    日１５時１０分為警採尿前３日內某時，在不詳之地點施用安非他命各一次，。
二、案經台中市警察局及台中縣警察局霧峰分局移送臺灣臺中地方法院檢察署檢察官
    偵查起訴及移送併辦。
    理      由
一、被告甲○○否認有施用安非他命之犯行，辯稱其自前案被判免刑之後即未再施用
    毒品云云。然查被告於９０年１月８日１８時及９０年１月３０日１５時１０分
    ，經警二次採取尿液送驗，均呈甲基安非他命陽性反應，此有台中市衛生局煙毒
    尿液檢驗成績書及台中縣衛生局檢驗尿水報告書各一份附卷可稽，若被告未施用
    安非他命，其尿液檢驗結果當無此反應，是被告應有於上開採尿時間之前３日內
    某時，在不詳地點各施用安非他命一次之事實，其所為辯解乃屬卸責之詞，不足
    採信，其施用安非他命之犯行事證明確而堪以認定。
二、核被告所為，係犯毒品危害防制條例第十條第二項之施用第二級毒品罪。其先後
    二次犯行，時間緊接觸犯構成要件相同之罪名，顯係基於概括之犯意連續所為，
    為連續犯，以一罪論並加重其刑。又被告曾犯搶奪罪經法院判處有期徒刑一年六
    月確定，而於８８年１２月２６日執行完畢，此有台灣高等法院被告全國前案紀
    錄表附卷可參，其於有期徒刑執行完畢五年以內再犯本件有期徒刑以上之罪，為
    累犯，遞加其刑。爰審酌被告品行不良及其犯罪之目的、所生之危害與其智識程
    度暨犯罪後之態度等一切情狀，從重量處有期徒刑拾月。
三、公訴意旨另認被告有於８９年１２月中旬某日，在台中縣大里市富統飯店施用安
    非他命一次之犯行，此部份被告於警訊中雖自白有此事實，然被告於本院審理時
    否認此項犯罪事實，經查被告於警訊中之自白並無其他證據可資證明與事實相符
    ，此部分不能證明被告犯罪，惟公訴人既認此部份與前開論罪科刑之部分為連續
    犯，屬裁判上一罪，爰不另為無罪之諭知。
據上論斷，應依刑事訴訟法第二百九十九條第一項前段，毒品危害防制條例第十條第
二項，刑法第十一條前段、第五十六條、第四十七條，判決如主文。
中      華      民      國      九十      年    八      月      十      日
                                台灣台中地方法院刑事第七庭
                                    法  官     李添興
右正本證明與原本無異。
如不服本判決，應於判決送達後十日內，向本院提出上訴狀（須附繕本）。
  書記官
中      華      民      國      九十       年    八     月      十      日


司法院資訊處製作；財團法人民間司法改革基金會備份。
